臺灣臺南地方法院刑事判決　　　　　　 95年度簡上字第307號
上　訴　人
即　被　告　乙○○
上列上訴人即被告因竊盜案件，不服中華民國九十五年五月二十
七日本院九十五年度簡字第一三一七號第一審刑事簡易判決（聲
請簡易判決處刑書案號：九十五年度偵字第四九○○號），提起
上訴，本院管轄之第二審合議庭判決如下：
    主  文
原判決撤銷。
乙○○竊盜，累犯，處有期徒刑月，如易科罰金，以銀元佰
元即新臺幣玖佰元折算壹日。
    事  實
一、乙○○前因違反肅清煙毒條例案件，經本院於民國八十六年
    十二月十二日，以八十六年訴字第一七六○號判決，判處有
    期徒刑三年六月確定，於八十八年十二月二十三日因縮短刑
    期假釋出監，並於九十年八月十日假釋付保護管束期滿，而
    執行完畢。詎乙○○猶不知警惕，竟意圖為自己不法之所有
    ，於九十四年五月五日下午五時三十分許，在臺南市○○○
    路○段三三二號文化中心停車場處，因見甲○○將手提袋（
    內有行動電話序號：000000000000000號、
    郵局提款卡、存摺、印章、身分證等物）放入其所騎駛之車
    牌號碼ＫＤ九─八○三號重型機車置物箱內，並將該機車停
    放在該處，認有機可乘，遂於甲○○離去後，徒手竊取該置
    放於機車置物箱內之手提包，得手後乙○○即將該行動電話
    ，持往臺南市○○路「萬年殿」前之籃球場處，以新臺幣（
    下同）一千元之代價販賣予不知情之杜明昌，杜明昌再將之
    以五百元之代價售予不知情之林政鴻，林政鴻又在臺南市○
    ○路三五一巷五號處，以七百元之代價賣予不知情之林雯琪
    。嗣於九十五年一月十九日經警循線而查悉上情。
二、案經臺南市警察局第一分局報請臺灣臺南地方法院檢察署檢
    察官偵查後聲請簡易判決處刑。
    理  由
一、按被告於第二審經合法傳喚，無正當之理由不到庭者，得不
    待其陳述，逕行判決，刑事訴訟法第三百七十一條定有明文
    。次按對於簡易判決處刑不服而上訴者，得準用上開規定，
    此觀諸刑事訴訟法第四百五十五條之一第三項之規定自明。
    本案上訴人即被告乙○○經本院合法傳喚，無正當理由未到
    庭，本院爰不待其陳述，而為一造辯論判決，合先敘明。
二、上揭犯罪事實，業據被告於原審審理時坦承不諱，核與證人
    林雯琪、林政鴻、杜明昌及被害人甲○○分別於警詢、偵查
    中證述之情節相符，並有通聯調閱查詢單、贓物認領保管單
    各一份及照片二張附卷可稽，是被告就其上開被訴事實所為
    之自白，堪認與事實相符，應可採信。從而，本件事證明確
    ，被告犯行洵堪認定，應依法論科。
三、又按行為後法律有變更者，適用行為時之法律；但行為後之
    法律有利於行為人者，適用最有利於行為人之法律，刑法第
    二條第一項定有明文。查被告行為後，刑法第四十一條、第
    四十七條有關易科罰金及累犯之規定，業於民國九十四年二
    月二日修正公布，並自九十五年七月一日生效施行，而比較
    新舊法時應就罪刑有關之共犯、未遂犯、想像競合犯、牽連
    犯、連續犯、結合犯，以及累犯加重、自首減輕暨其他法定
    加減原因（如身分加減）與加減例等一切情形，綜其全部罪
    刑之結果而為比較（最高法院九十五年五月二十三日刑事庭
    第八次會議決議參照）。經查：
  (一)易科罰金部分：修正前刑法第四十一條第一項前段規定：「
    犯最重本刑為五年以下有期徒刑以下之刑之罪，而受六個月
    以下有期徒刑或拘役之宣告，因身體、教育、職業、家庭之
    關係或其他正當事由，執行顯有困難者，得以一元以上三元
    以下折算一日，易科罰金」。又被告行為時之易科罰金折算
    標準，修正前罰金罰鍰提高標準條例第二條前段（現已刪除
    ）規定，就其原定數額提高為一百倍折算一日，則本件被告
    行為時之易科罰金折算標準，應以銀元三百元折算一日，經
    折算為新臺幣後，應以新臺幣九百元折算為一日。惟修正後
    之刑法第四十一條第一項前段則規定：「犯最重本刑為五年
    以下有期徒刑以下之刑之罪，而受六個月以下有期徒刑或拘
    役之宣告者，得以新臺幣一千元、二千元或三千元折算一日
    ，易科罰金」。比較修正前後之易科罰金折算標準，以修正
    前之規定，較有利於行為人，則應依刑法第二條第一項前段
    ，適用修正施行前刑法第四十一條第一項前段規定，定其折
    算標準。
  (二)累犯部分：修正前刑法第四十七條規定：「受有期徒刑之執
    行完畢，或受無期徒刑或有期徒刑一部之執行而赦免後，五
    年以內再犯有期徒刑以上之罪者，為累犯，加重本刑至二分
    之一」，嗣修正為：「受徒刑之執行完畢，或一部之執行而
    赦免後，五年以內故意再犯有期徒刑以上之罪者，為累犯，
    加重本刑至二分之一」，將累犯成立之要件限於五年內「故
    意」再犯有期徒刑以上之罪者，始有加重其刑規定之適用。
    惟本案被告不論依修正前後之規定均構成累犯，修正後之規
    定並無較有利於被告之情形，依刑法第二條第一項前段規定
    ，應逕依修正前刑法第四十七條規定，論以累犯，並加重其
    刑。
四、核被告乙○○所為，係犯刑法第三百二十條第一項之竊盜罪
    。又被告前有如事實欄所載之論罪科刑及執行情形，有臺灣
    高等法院被告前案紀錄表一份在卷足憑，其於有期徒刑執行
    完畢後，五年內故意再犯本案有期徒刑以上之罪，為累犯，
    應依修正前刑法第四十七條之規定加重其刑。原審以被告罪
    證明確，予以論罪科刑，固非無見。惟原審就被告所為應成
    立累犯乙節，未予審酌，容有未洽；又未及比較修正前後之
    刑法規定，亦非妥適。雖上訴人即被告僅以不服原審所為之
    判決，未敘明其上訴理由，而提起上訴，並無可採，惟原判
    決既有上開可議之處，自應由本院管轄之第二審合議庭予以
    撤銷改判。爰審酌被告素行非佳，已有竊盜前科，此有臺灣
    高等法院被告前案紀錄表在卷可參，猶不思悔改循正當途徑
    賺取錢財，再犯竊盜罪行，惡性非輕，兼衡其犯罪動機、目
    的、手段、所竊財物價值非鉅及犯罪後已坦承犯行等一切情
    狀，量處如主文所示之刑，並依修正前刑法第四十一條第一
    項前段規定，諭知易科罰金之折算標準，以示懲儆。
據上論斷，依刑事訴訟法第四百五十五條之一第一項、第三項、
第三百六十九條第一項前段、第三百七十一條、第三百六十四條
、第二百九十九條第一項前段，刑法第二條第一項前段、第三百
二十條第一項、修正前刑法第四十一條第一項前段、第四十七條
，（已廢止）罰金罰鍰提高標準條例第二項，刑法施行法第一條
之一，判決如主文。
本案經檢察官丙○○到庭執行職務。
中　　華　　民　　國　　96　　年　　 1　　月　　16　　日
　　　　　　　　　刑事第十二庭　　審判長法　官　侯明正
                                        法  官  陳振謙
                                        法  官  林佩儒
以上正本證明與原本無異。
本件不得上訴。
　　　　　　　　　　　　　        　　　書記官　曾盈靜
中　　華　　民　　國　　96　　年　　1 　　月　　18　　日
附錄法條：
 中華民國刑法第320條第1項
 (普通竊盜罪、竊佔罪)
 意圖為自己或第三人不法之所有，而竊取他人之動產者，為竊盜
 罪，處 5 年以下有期徒刑、拘役或 500 元以下罰金。
 意圖為自己或第三人不法之利益，而竊佔他人之不動產者，依前
 項之規定處斷。
 前二項之未遂犯罰之。
